

Pol Valle FullStack Developer www.doplax.dev

<CONTACTO/>

- 633 840 032
- doplax@gmail.com
- **Esparreguera, Barcelona**

<SKILLS/>

- **ID** HTML5
- © CSS3
- յ_Տ JavaScript
- Taildwind
- React
- N Next.Js
- Python
- Node
- 👗 Linux
- **Git**
- **Wordpress**
- **◯** ChatGPT

<OTROS/>

Github

in <u>linkedin</u>

Yehiculo propio: <u>Si</u>

SOBRE MI

Soy un profesional versátil y multidisciplinar, con una marcada disposición para el aprendizaje y el trabajo en entornos que propicien el enriquecimiento personal y profesional.

Con una sólida experiencia en el desarrollo de aplicaciones web, mi conocimiento también se extiende a la industria 4.0. He demostrado habilidades en la presentación de proyectos en entornos comerciales y tengo una gran familiaridad con la metodología SCRUM y el trabajo en equipo. Destaco por ser una persona resolutiva, abierta y dialogante, siempre evitando conflictos para fomentar un ambiente de trabajo saludable y productivo.

EXPERIENCIA

Front end Developer

2022 - Actualidad

Tecsolda I Esparreguera

- Creación y mantenimiento del e-commerce en tecsolda.es con Wordpress y Elementor
- Responsable de la gestión de la Red y Sistemas de la empresa.
- Migración y mantenimiento del programa de gestión empresarial A3 a Ekon ERP (con SQL para la exportación de datos y Python para la limpieza de los mismos)

Help Desk

2018 - 2019

Seat | Martorell

- Asistencia y atención a trabajadores internos
- Gestión del Stock
- Preparación, recepción y configuración de dispositivos para el personal de SEAT

Help Desk

2017 - 2018

Cesicat | Barcelona

- Atención telefónica y virtual a clientes (administraciones públicas)
- Trámites con administraciones públicas para ejecutar escaneos de seguridad
- Recepción y derivación de incidencias de ciber seguridad a técnicos para su resolución

FORMACIÓN

- < Bootcamp Full Stack KeepCoding />
- < G.Superior Desarollo de aplicaciones Web (DAW) />
- < G.Medio Sistemas Microinformáticos y Redes (SMX) />